---
title: "Análise e visualização de dados com R"
subtitle: "Introdução à Programação Funcional"
author: "Francisco Alves"
date: '`r paste0("2020-08-01")`'
output: 
  xaringan::moon_reader:
    lib_dir: libs
    css: ["default", "default-fonts", "assets/styles.css"]
    nature:
      highlightLines: true
---

```{r setup, include=FALSE}
knitr::opts_chunk$set(echo = FALSE)
```

# Funções

.pull-left[
Definição
$$
f(x) = x^2 + 2
$$
<br>
<br>

Invocação
$$
f(2)
$$
]

--

.pull-right[
Definição
```r
f <- function(x) {
  x^2 + 2
}
```

Invocação
```r
f(2)
```
]

--

Em ambos os casos os componentes de uma função são

- Argumento ( $x$ )
- Regra ( $x^2 + 2$ )
- Resultado ( $f(x)$ )
- Nome ( $f$ )

---
# Funções como abstrações

$$
f(x) = \sqrt{x} + 2
$$

--

Duas características da abstração:

- detalhes de cálculo estão escondidos

--

- nome e símbolo para conferir identidade e possibilitar reuso

--

.center[
```{r}
knitr::include_graphics("https://upload.wikimedia.org/wikipedia/commons/3/3b/Function_machine2.svg")
```
]

---
class: inverse, middle, center

# mão na massa